【裁判字號】    94,上訴,3334
【裁判日期】    950321
【裁判案由】    違反藥事法
【裁判全文】
臺灣高等法院刑事判決                94年度上訴字第3334號
上  訴  人
即  被  告  甲○○
選任辯護人  邱群傑  律師
            賴志凱  律師
            許卓敏  律師
上  訴  人
即  被  告  乙○○
選任辯護人  張景豐  律師
上列上訴人因違反藥事法案件，不服臺灣臺北地方法院92年度訴
字第677號，中華民國94年8月23日第一審判決（起訴案號：臺灣
臺北地方法院檢察署91年度偵字第10394號、20536號），提起上
訴，本院判決如下：
    主  文
原判決撤銷。
甲○○、乙○○共同明知為偽藥而販賣，甲○○處有期徒刑壹年
，乙○○處有期徒刑捌月。
扣案含舒樂安定及硝甲西泮成分之偽藥玖仟玖佰捌拾顆（共
淨重貳仟肆佰捌拾伍點伍公克）、現金新臺幣拾萬元均沒收。
    事  實
一、甲○○與王念中明知來源不明含有第四級管制藥品舒樂安定
    及硝甲西泮成分，外觀為黃色，其一面有「十」字標記，另
    一面則無任何標記之藥錠（以下稱為黃色十字藥錠），屬未
    經核准，擅自製造之偽藥，為販入該偽藥轉售圖利，惟因王
    念中正於軍中服役，聯絡貨主不便，竟共同基於販賣營利之
    犯意聯絡，於民國91年6月初某日，推由王念中以電話聯絡
    方式，委託乙○○購買偽藥，乙○○亦明知黃色十字藥錠，
    屬未經核准，擅自製造之偽藥，並知悉王念中、甲○○購買
    黃色十字藥錠之偽藥係為日後販賣圖利，竟仍與其二人共同
    基於販賣營利之犯意聯絡，約定由乙○○替王念中及甲○○
    ，以每顆新台幣（下同）85元代價，向貨主購買黃色十字藥
    錠之偽藥1萬顆，謀議既定，推由乙○○向台中全民醫院行
    政副院長邱宗榮以電話聯絡方式，訂購黃色十字藥錠之偽藥
    1萬顆，並委託不知情之胡文昌，於91年6月10日下午6時30
    分，搭乘客運南下台中市○○路，再聯絡邱宗榮於同（10
    ）日晚間9時許，至該處將含有第四級管制藥品舒樂安定及
    硝甲西泮成分之黃色十字藥錠之偽藥1萬顆（總淨重2492.64
    公克，共取20顆即7.14公克鑑驗，總餘2485.5公克）交予胡
    文昌，而共同販入前揭黃色十字藥錠之偽藥1萬顆，胡文昌
    於取得該黃色十字藥錠之偽藥後，復依指示攜帶北上至乙○
    ○位於台北縣新莊市○○路198巷10號2樓住處，乙○○則與
    王念中、甲○○約定於91年6月11日凌晨，在乙○○上開住
    處領取前揭黃色十字藥錠之偽藥1萬顆，王念中、甲○○須
    將部分貨款10萬元交予乙○○，由乙○○轉交邱宗榮；嗣於
    91年6月11日凌晨1時30分許，王念中、甲○○攜帶現金10萬
    元前往上開乙○○住處領取偽藥時，為警當場查獲，並扣得
    前揭王念中等人所有，供犯罪所用之黃色十字藥錠之偽藥1
    萬顆、現金10萬元。
二、案經台北市政府警察局移請台灣台北地方法院檢察署檢察官
    偵查起訴。
    理  由
一、訊據被告甲○○、乙○○否認有前揭事實之犯行，被告乙○
    ○辯稱王念中打電話問其是否有認識的人賣安眠藥，其跟他
    說台中的朋友有，請他自己去講，他說在軍中不方便，所以
    才幫他問台中的醫生朋友邱宗榮數量及價格後，再告訴王念
    中，王念中請其幫忙處理，並請其去台中拿藥，其再請胡文
    昌去台中拿，拿的是安眠藥，無販賣偽藥之故意，如認被告
    有刑責，亦止於未遂階段云云，被告甲○○則辯稱我當初沒
    有要買這個東西，王念中叫我拿十萬元出來，是要去跟別人
    和解，沒有要買這個東西，又其進入乙○○住處後，尚未持
    該現金向乙○○領取偽藥並將該偽藥置於實力支配之下，即
    為事先埋伏該處之警方查獲，至多為未遂階段云云，然查本
    件確係王念中及被告甲○○委由被告乙○○向貨主購買前揭
    黃色十字藥錠1萬顆，被告乙○○並委託胡文昌至台中市○
    ○路領取藥錠，胡文昌於取得該藥錠後，依乙○○指示攜帶
    至其住處，乙○○復與王念中、甲○○約定於91年6月11日
    凌晨，在其住處領取前揭黃色十字藥錠1萬顆等情，業據被
    告乙○○、甲○○及共犯王念中於警詢及偵審時坦承不諱，
    互核供述相符，並經證人胡文昌於原審審理時證稱乙○○請
    其至台中幫他拿扣案物品等語屬實，是被告乙○○、甲○○
    及王念中此部分供述，堪予採信。再扣案黃色十字藥錠1萬
    顆（總淨重2492.64公克），取20顆即7.14公克鑑驗後，剩9
    千9百80顆（共淨重2485.5公克），確含有四級管制藥品舒
    樂安定（依疊唑侖；Estazola m）及硝甲西泮（硝甲氮平；
    Nimetazepam）成分，有內政部警政署刑事警察局鑑驗通知
    書在卷可稽（見偵字第10394號卷第147頁）。且經查行政院
    衛生署藥品許可證資料，並無核可同時包含舒樂安定及硝甲
    西泮2種成分之錠劑，亦有行政院衛生署管制藥品管理局函
    附卷可佐，足見扣案之黃色十字藥錠係未經核准擅自製造，
    屬藥事法第20條第1款所定義之偽藥無訛。又被告乙○○於
    警詢時供稱約一星期前，王念中在軍中服役時，打電話告訴
    我，他沒有東西可賣，所謂東西為搖頭丸，即為警方查扣之
    物，要一萬顆的搖頭丸，我幫綽號「小寶」（指王念中）調
    二級毒品（搖頭丸）給他販售得利用，「邱琮啟」跟我講他
    有搖頭丸及k他命等毒品可販售，今（11）日所查扣之十萬
    元，是要支付買毒品之費用（見偵字第10394號卷第4頁背面
    、第5頁、第6頁），於偵查中亦供稱：（問：你因涉販賣MD
    MA遭逮捕？）是（見偵字第10394號卷第60頁以下）、因王
    （念中）調1萬顆之MDMA，．．．其向台中邱姓男子調1萬顆
    MDMA（見偵字第10394號卷第86頁以下）；雖當時扣案藥錠
    尚未鑑定不知其成分，惟被告乙○○顯認為該藥錠係MDMA（
    俗稱搖頭丸），又本件經警查獲之黃色十字藥錠，其包裝及
    藥品本身，均未有任何標示或許可證字號，自外觀上顯然即
    可得知非屬合法藥品，而被告乙○○迄今亦未能提出合法購
    入扣案藥錠之來源資料，顯係未經核准擅自製造之偽藥；又
    衡情合法之藥品均有標示品名、廠商名稱及許可證字號，其
    購買未有任何標示之藥品，顯然明知偽藥而販入。其嗣後改
    稱認為扣案藥錠係安眠藥云云，已難採信，而客觀上扣案藥
    錠係四級管制藥品，且係未經核准擅自製造之偽藥，因之縱
    然被告乙○○購買扣案藥品，雖無從為販賣第二級毒品MDMA
    （俗稱搖頭丸）罪之客體，惟參酌刑法「所知重於所犯」原
    則，從其所犯，仍涉嫌販賣偽藥罪。另被告乙○○於警訊時
    稱經過朋友介紹認識台中全民醫院邱琮啟先生說有搖頭丸的
    東西可販售，剛好王念中說他沒有東西可賣，要我幫他調一
    萬件（顆）的搖頭丸，我便幫他調，並原價轉給王念中、甲
    ○○，所以我在6月11日叫胡文昌下台中拿一萬件（顆）的
    搖頭丸，並在凌晨1點叫王念中和甲○○於家中拿貨（每顆
    價格85元是向台中邱琮啟拿的），我不知邱琮啟的年籍資料
    ，他只給我名片，名片上的姓名是邱琮啟，且標示他是台中
    全民醫院副院長，我不知道邱琮啟是否為真實姓名，其行動
    電話為0000000000、0000000000、000000000號，價格是以
    每顆搖頭丸為標準，我與邱琮啟所談論之價格為每一顆搖頭
    丸85元，我轉給王念中是85元，我有叫胡文昌到台中，約21
    時許到台中市尊龍客運中清站，然後搭乘計程車到台中市○
    ○路的全民醫院向邱琮啟拿一萬顆的搖頭丸，然後於22時搭
    尊龍客運北上，王念中從軍中放假時有打電話給我，問貨何
    時到，我答已經叫人下去拿了，約零時會到，王念中跟我約
    凌晨1時在我住處，所以今（11）日王念中與甲○○於1時30
    分許遭警逮捕，是他們要來取回毒品，而甲○○是王念中的
    代理人，也是他的小弟，王念中與甲○○等二人共組成之販
    毒集團，其販售地點為pub及販毒集團之下游，王念中告訴
    我說這批貨讓他應急，日後若有賺錢，他要介紹我買一輛賓
    士Ｃ220，我只要支付8萬元，且還能先用車，所以我心動，
    才會造成今日之錯誤（91年度偵字第10394號第5頁、第6頁
    ），於偵查中亦為上開之陳述，並查明邱琮啟為邱宗榮（原
    記載誤宗為琮），不是邱琮啟，及其銀行帳號為大眾銀行台
    中分行000000000000號（91年度偵字第10394號第61頁、第
    62頁），且被告乙○○於警訊時亦稱照片上之全民醫院經我
    確認是我於91年6月9日凌晨前往全民醫院找所謂的邱琮啟即
    為邱宗榮談論毒品（即為第二級毒品搖頭丸）交易之事，並
    檢視要交易之毒品，照片上的人即為綽號「卡滋」之人介紹
    我認識之所謂「邱琮啟」，即為此毒品之供應者，0000000
    000號之使用人即為邱宗榮，我在電話中所稱之「同學」為
    邱宗榮，胡文昌到了台中，與我連絡他到了，我便連絡邱宗
    榮將毒品交付胡文昌（91年度偵字第10536號卷第6頁、第7
    頁），證人胡文昌於警訊時亦稱我是91年6月10日晚上21時
    左右前去全民醫院找一名不知名之男子拿乙○○交代之搖頭
    丸回台北，警方提供邱宗榮之照片，他就是在91年6月10日
    晚上交給我搖頭丸之人，我確定，當天晚上我到全民醫院之
    後打電話給乙○○，乙○○再打電話給邱宗榮，之後邱宗榮
    到全民醫院門口交給我茶葉盒裝的搖頭丸，就是91年6月11
    日凌晨零時30分警方查獲之搖頭丸（91年度偵字第10536號
    卷第8頁、第9頁），於原審亦為相同之陳述（原審卷第136
    頁、第137頁），有各該筆錄及指認之相片在卷可稽，被告
    乙○○與胡文昌就此之陳述相互一致，而通訊監察案件譯文
    表中於91年6月9日邱宗榮以電話0000000000號撥打被告乙○
    ○之0000000000號之通話記錄，有該通訊監察案件譯文表可
    證，證人邱宗榮於原審亦稱認識被告乙○○，其有00000000
    00號之電話，沒有借人用過等（原審卷第138頁至第140頁）
    ，被告乙○○與證人胡文昌就前揭之所述，尚可採信，雖證
    人邱宗榮否認有交付前揭扣案之物與胡文昌等，惟其此之所
    述顯與前揭事實不符，自無可採，亦無從為被告有利之認定
    ，又全民醫院雖函稱該院無採購前揭扣案之偽藥，惟證人邱
    宗榮有關藥品之來源管道，非必由該院進出，其由其他管道
    可自行進出藥物，亦合乎一般之經驗法則，是全民醫院未採
    購前揭之偽藥，亦無從為被告有利之認定，又證人胡文昌於
    警訊時雖稱交給其藥錠之人年約二十餘歲，而當時邱宗榮為
    三十八歲之人，惟證人胡文昌於警訊所述者為感覺之年齡，
    非必與實際之年齡相符，而證人於原審已當庭指認邱宗榮即
    為交付藥錠給其之人，自以此當面之指認為可採，足見前揭
    之偽藥係向邱宗榮所購買，再依前揭之事證觀之，被告甲○
    ○、乙○○明知王念中係在販賣搖頭丸、不明偽藥之人，竟
    仍與之合作，且由乙○○聯絡台中之邱宗榮購取藥物，並委
    由胡文昌跑至台中去拿，且一拿即一萬顆，足見被告明知該
    批藥物為非法之偽藥，被告稱係要購買安眠藥，以為是合法
    的，自無可信，又藥事法第83條第1項係規定：「明知為偽
    藥或禁藥，而販賣、供應、調劑、運送、寄藏、牙保、轉讓
    或意圖販賣而陳列者．．．」而處以刑罰，與同條例第39條
    第1項之立法目的不同，且本條文未有如上開管制藥品管理
    條例第39條第1項將販賣與購買分別定義之立法，尚難認藥
    事法第83條第1項所定「販賣」應與管制藥品管理條例第39
    條第1項作相同解釋，而認僅指賣出行為。又按所謂販賣行
    為，並不以販入之後復行賣出為要件，祇要以營利為目的，
    將偽藥或禁藥購入或販出，有一於此，其犯罪即為完成（最
    高法院88年度台上字第4271號判決、最高法院67年度台上字
    第25 00號判例參照）；是倘行為人係以營利為目的而販入
    未經核准擅自製造之偽藥，欲轉售牟利，然尚未賣出前即遭
    查獲，參諸前揭裁判意旨，其犯罪仍屬既遂；被告認藥事法
    第83條第1項規定之「販賣」應僅指賣出行為而言，不包括
    販入行為，容有誤會。再被告乙○○於警詢時稱王念中打電
    話說他沒有東西可以賣，要1萬顆的搖頭丸（見偵字第10394
    號卷第5頁）；於偵查中稱這一次阿寶（指王念中）主動打
    電話給其，稱沒貨了，要向其調貨，調1萬顆，1顆85元，其
    進價與賣價相同，調給他（見同上卷宗第60頁背面）、這次
    只是幫人調貨，．．．因王（念中）調1萬顆之MDMA，．
    ．．其向台中邱姓男子調1萬顆MDMA（見同上卷宗第86 頁以
    下）；於軍事檢察官訊問時供稱：今年6月初王念中打電話
    表示已沒有搖頭丸可賣，要其幫他籌措1萬顆、其有聽王念
    中提過，他以每顆搖頭丸150元轉賣他人（見國防部北部地
    方軍事法院檢察署卷第113頁）；於檢察官聲請羈押原審審
    理時供稱：（問：你是否把東西賣給王？）其知道他（指王
    念中）在做這個，他是在放藥的、這次是其替他調貨、（問
    ：你是否知道王念中調扣案的這1萬顆作何用途？）應該是
    要拿去賣、（問：既然知道他要拿去賣，為何你還替他調？
    ）其自己利益薰心，其看王來其家都開高級的車子，且他說
    叫其這次幫他，下一次其有更好的東西，王會替其弄一台賓
    士的轎車（見原審91年聲羈字第150號卷第9頁以下）；足見
    被告乙○○對王念中、甲○○購買扣案偽藥係為日後販賣圖
    利乙節，知之甚詳，其等均有營利之目的甚明。且按以幫助
    他人犯罪之意思而參與犯罪構成要件之行為者為正犯；
    本件被告乙○○既知王念中、甲○○購買扣案偽藥係為日後
    販賣圖利，仍與販賣扣案偽藥之人接洽、訂購偽藥，並利用
    不知情之胡文昌領取扣案偽藥，雖尚未交付價金，惟其既已
    收受交易之偽藥，縱未立即交付價金，乃無礙雙方交易之完
    成，其行為與販賣偽藥之「販入」態樣相合，是應認被告乙
    ○○與王念中、甲○○為共同正犯，且其等販賣偽藥行為業
    已完成，係屬既遂，其上開所辯其為未遂等，殊無足取。被
    告甲○○於警詢時已自白其是和王念中一起去向綽號「許哥
    」之人購買搖頭丸時被警方當場查獲、王念中與乙○○接洽
    、（問：你與王念中共同去向乙○○購買搖頭丸做何用途？
    ）是購買來轉售圖利的（見偵字第10394號卷第12頁背面、
    13頁）；足見被告甲○○與王念中係基於共同營利目的，推
    由王念中委託乙○○購入扣案偽藥，日後再賣出牟利甚明。
    雖被告甲○○於原審審理時陳稱因為警察口氣很兇，其有點
    怕，所以才會說是要去買云云，而否認其警詢自白之任意性
    ；惟其業於偵查中供稱：（問：你在警訊有刑求否？）無（
    見偵字第1039 4號卷第65頁），並未提及遭警察以何不法手
    段取供，況販賣偽藥罪責非輕，員警既未以強暴、脅迫手段
    詢問，豈有因「警察兇、有點怕」而坦承犯行，足見被告甲
    ○○於警詢所為陳述係出於自由意志，堪可採為證據；亦徵
    被告甲○○與共犯王念中及被告乙○○有犯意謀議與行為分
    工，則其未親自與乙○○聯繫，不足為其有利之證據。又按
    依修正後刑事訴訟法施行法第7條之3規定：「中華民國92年
    1月14日修正通過之刑事訴訟法施行前，已繫屬於各級法院
    之案件，其以後之訴訟程序，應依修正刑事訴訟法終結之。
    但修正刑事訴訟法施行前已依法定程序進行之訴訟程序，其
    效力不受影響」，而92年2月6日修正公布之刑事訴訟法，業
    於同年9月1日施行，本件係於92年4月22日修正刑事訴訟法
    施行前繫屬於原審法院，此有原審法院收文章蓋於臺灣臺北
    地方法院檢察署92年4月22日北檢茂調91偵10394字第3474號
    送審函可稽（原審卷一第1頁）。本件引用之警詢及檢察官
    之偵訊筆錄、通訊監察記錄等，均係修正刑事訴訟法施行前
    依當時之法定程序所製作取得之證據，其證據能力不因修正
    刑事訴訟法實施而受影響。被告乙○○稱其於警訊、偵查中
    係受誘導而為陳述，惟查被告乙○○於原審審理羈押之聲請
    時已陳述明確，且無積極之事證足資證明警訊或偵查中有何
    不法之誘導之情事，被告乙○○之警訊、偵查中之所述依上
    開之規定，尚非不得為證據，又被告甲○○於偵查中稱因友
    人要買5千顆，其問王念中，王念中說乙○○有貨，其友人
    又一直沒打電話來，其拿8萬元給乙○○，另2萬元是王念中
    拿出來的，由王念中把10萬元給乙○○，因友人一直沒出現
    又失去聯絡，其不要那些貨了（見偵字第10394號卷第64頁
    背面），於原審審理時稱其本來是想跟乙○○買，後來覺得
    做這件事情很不好，所以想拿8萬元去跟他談當作賠償之意
    （見原審93年3月12日筆錄）；王念中於警詢時稱扣案之10
    萬元是其所有，乙○○叫其帶2萬元還他，另其帶8萬元準備
    跟他購買、扣案10萬元其中1萬8千元是要還給乙○○，剩下
    的是要跟他購買，但之前他曾提到是假貨，所以其就說不拿
    ，帶錢去與他商談（見偵字第10394號卷第9頁、第10頁背面
    ），於偵查中供稱：（問：之前有無談和解的方法？）就談
    好給他乙○○8萬元，藥就不要了（見同上偵查卷第127頁背
    面）、甲○○打電話問其有無MDMA，其說有假藥，就向乙○
    ○拿，但甲○○之後又說不要了，其叫甲○○8萬元賠人家
    、電話中有告訴乙○○可能不要了（見國防部北部地方軍事
    法院檢察署卷第58頁），於軍事檢察官訊問時稱扣案之10
    萬元其中2萬元是其還乙○○的，其餘8萬元是甲○○的（見
    同上卷宗第68頁），於原審審理時稱其本來是想要買，後來
    當天就沒有想要買，就拿錢去當和解金（問：10萬元是否都
    是和解金？）是，當初想若10萬元都給乙○○就什麼都沒有
    ，所以想要跟他拿10萬元的藥（見原審卷93年12月21日筆錄
    ）；其二人就嗣後為何不購買扣案偽藥之原因（係甲○○友
    人失去聯絡或覺得不妥或乙○○提到是假藥）、扣案之10萬
    元係何人所有（均為王念中所有或部分係甲○○所有）、王
    念中欠乙○○多少錢（2萬元或1萬8千元）、欲以多少錢當
    作和解金（8萬元或10萬元）等情節，不惟前後供述不一，
    且二人所述亦有歧異，況被告乙○○迭於警詢及偵審時均未
    表示王念中有與其談和解之事或電話告知欲取消交易等情，
    是被告甲○○及王念中所稱查獲當天欲向乙○○取消交易云
    云，顯難採信。應以被告甲○○於警詢時自白之共攜帶10萬
    元去向乙○○購買等語（見偵字第10394號卷第13頁），及
    被告乙○○於警詢及偵查中供稱：扣案之10萬元是要支付買
    毒品之用（見同上卷第6頁、第62頁），為可採；被告乙○
    ○嗣後改稱10萬元是王念中要還其的錢云云，與前揭王念中
    、甲○○所述情節及還款金額均不符，亦難採信。足認被告
    甲○○及共犯王念中遭查獲當日未欲取消交易，乃攜帶扣案
    之10萬元前往乙○○住處領取扣案偽藥，並欲以該10萬元支
    付部分貨款甚明。是被告甲○○上開稱我當初沒有要買這個
    東西，王念中叫我拿十萬元出來，是要去跟別人和解，沒有
    要買這個東西等，顯係事後卸責之詞，要難採信。此外，復
    有內政部警政署刑事警察局鑑驗通知書、通訊監察譯文附卷
    可稽，及黃色十字藥錠之偽藥1萬顆、現金10萬元扣案可資
    佐證，被告二人前揭之所辯，無非卸責之詞，不足採信，本
    件事證明確，被告甲○○、乙○○之犯行均堪認定。
二、按被告甲○○、乙○○行為後，毒品危害防制條例固於93
    年1月9日修正公布，將舒樂安定及硝甲西泮列為修正後毒品
    危害防制條例第2條第2項第4款之第四級毒品，同條例第4條
    第4項規定：販賣第四級毒品者，處3年以上10年以下有期徒
    刑，然刑法第1條規定「行為之處罰，以行為時之法律有明
    文規定者為限」，是被告甲○○、乙○○為本件之犯行時，
    無上開修正毒品危害防制條例之適用；又被告行為後藥事法
    於93年4月21日修正，其中第83條第1項販賣偽藥，刑責提高
    改為7年以下有期徒刑，得併科新台幣5百萬元以下罰金，比
    較新舊法，以修正前舊法為有利被告，依刑法第2條第1項但
    書之規定，自應適用修正前之藥事法。故核被告甲○○、乙
    ○○所為，均係犯藥事法第83條第1項之販賣偽藥罪；公訴
    意旨認被告等係犯同條項之販賣禁藥罪，惟本件並無證據足
    以認定扣案黃色十字藥錠係未經許可輸入之藥物，不能認係
    禁藥，依前所述，僅足認定該等藥物係屬未經核准，擅自製
    造之偽藥，被告乙○○利用不知情之胡文昌領取扣案偽藥之
    犯行，為間接正犯。被告乙○○與共犯王念中、被告甲○○
    就上開犯行，有犯意聯絡及行為分擔，為共同正犯。
三、原審審理結果據以論罪科刑固非無見，惟依前揭之事證觀之
    ，扣案之藥物係向邱宗榮即假稱邱琮啟之人所購買，原判決
    認定扣案之藥物係向不詳姓名之成年男子購買，尚有未洽，
    被告二人上訴否認前揭犯行為無理由，惟原判決既有前揭可
    議之處，仍應由本院予以撤銷改判，爰審酌被告甲○○、乙
    ○○販賣偽藥數量不小，惟偽藥尚未流入市面，與其二人犯
    罪之目的、手段、品行、素行，及犯後猶否認犯行之態度等
    一切情狀，分別量處如主文所示之刑。扣案含第四級管制藥
    品舒樂安定及硝甲西泮成分之黃色十字藥錠之偽藥計1萬顆
    ，原總淨重2492.64公克，惟鑑驗費去20顆即7.14公克，尚
    餘9千9百80顆即共淨重2485.5公克，及現金10萬元，均係被
    告甲○○與共犯王念中所有，且供犯罪所用之物，應依刑法
    第38條第1項第2款之規定宣告沒收。
據上論斷，應依刑事訴訟法第369條第1項前段、第364條、第299
條第1項前段，修正前藥事法第83條第1項，刑法第11條前段、第
2條第1項但書、第28條、第38條第1項第2款判決如主文。
本案經檢察官劉靜婉到庭執行職務。
中    華    民    國    95    年    3     月    21    日
                  刑事第七庭  審判長法  官  陳正雄
                                    法  官  蔡光治
                                    法  官  許宗和
以上正本證明與原本無異。
如不服本判決，應於收受送達後十日內向本院提出上訴書狀，其
未敘述上訴之理由者並得於提起上訴後十日內向本院補提理由書
（均須按他造當事人之人數附繕本）。
                                    書記官  沈秀容
中    華    民    國    95    年    3     月    24    日
附錄：本案論罪科刑法條全文
修正前藥事法第83條第1項
明知為偽藥或禁藥，而販賣、供應、調劑、運送、寄藏、牙保、
轉讓或意圖販賣而陳列者，處5年以下有期徒刑，得併科新臺幣
10萬元以下罰金。


司法院資訊處製作；財團法人民間司法改革基金會備份。
